# 与资产相关的政府补助

提问人：flamehaze34 时间：2016-02-02 10:41:36
陈版主，您好。
根据准则的规定，与资产相关的政府补助，应当确认为递延收益，并在相关资产使用寿命内平均分配，计入当期损益(营业外收入)。
客户根据以前的经验，预计政府政策未来两年发生变化，那么相关的政府补助资金需要重新审批和发放，可能在 2015 年间获得的政府补助资金已经不再符合未来的新的政策，那么 2015 年的与资产相关的政府补助能否按照 2 年进行摊销，而不按照相关资产的使用寿命平均摊销吗？

回答人：chenyiwei
如果后续的政策变化不会导致现在按照现行政策已获得的政府补助被收回的，则该政府补助继续按照对应资产的折旧或摊销年限进行摊销。 如果 2015 年末已经可以合理预见到相关政策将会发生变化，导致目前已获得的政府补助很可能被收回的，则应确认相关的负债，不能计入递延收益和进行摊销。

提问人：flamehaze34 时间：2016-02-02 21:57:41
陈版主，谢谢您。
客户这边有一个政府补助，主要用于锅炉技术改造的，我们将其分类为与资产相关的政府补助。但是实际上，这个相关资产（预计使用寿命 10 年）已经在 2014 年竣工验收了，而政府补助则是 2015 年 6 年申请， 10 月才发放的。
1 ）客户认为这个政府补助不是用于购建、改造这个锅炉的，觉得应该是过去锅炉技改过程的一个补偿，因此想一次性计入当期损益2 ）如果这个作为资产相关的政府补助，摊销的年限是按照 10 年，还是自获得日起相关资产的剩余使用寿命？

回答人：chenyiwei
1 、客户理解不恰当，可以理解为后期获得的补助资金将先期投入的自有资金置换出来； 2 、自获得日起相关资产的剩余使用寿命。

提问人：qiegewanla 时间：2016-05-05 17:35:33
企业收到一笔与资产相关的政府补助，机器换人项目，但是企业相关的资产已经在三年前使用了，政府补助摊销的时候需要补摊已经使用的三年的吗？谢谢大神们的帮助。

回答人：chenyiwei
不需要。自收到之日起在对应资产的剩余折旧年限内摊销该项递延收益。